【裁判字號】    91,簡上,60
【裁判日期】    920416
【裁判案由】    公共危險
【裁判全文】
臺灣新竹地方法院刑事判決                          九十一年度簡上字第六０號
    上  訴  人
    即  被  告  甲○○
右列上訴人即被告因公共危險案件，不服本院竹北簡易庭，於中華民國九十一年三月
八日所為之九十一年度竹北交簡字第四０號第一審簡易判決（聲請簡易處刑案號：臺
灣新竹地方法院檢察署九十一年度偵字第六二七號），而提起上訴，本院管轄第二審
之合議庭判決如左：
    主      文
上訴駁回。
    事實及理由
一、本案經本院管轄第二審之合議庭審理結果，認本院第一審簡易判決認事用法及量
    刑均無不當，應予維持，並引用第一審簡易判決書記載之事實、證據及理由（如
    附件）。
二、上訴人即被告上訴意旨係以：被告甲○○雖於酒測呼氣中酒精濃度每公升高達０
    點八五毫克，惟據極品羊肉爐之老闆娘溫玉椒告知駕駛車牌號碼五Ｐ─０九四一
    號自小客車之人係乙○○，又被告當時已酒醉神智不清，在路邊嘔吐，乙○○之
    車子不可能交給伊駕駛，上訴人實有冤抑，原審不查，請求撤銷原判決云云。經
    查：
（一）被告於九十一年一月二十四日之警訊、偵查中及經檢察官於九十一年二月十九
      日聲請簡易判決處刑後，均未曾供稱其非當時之駕駛人，且經本院簡易庭於九
      十一年三月八日為判決，被告於同年月十三日即接獲簡易判決書，而於九十一
      年三月十八日提出上訴，然其聲明上訴狀中僅提出二點疑點，亦未曾表示當日
      並非其駕車等情，直至相隔約一個多月後之九十一年五月十七日到庭始提出其
      並非當日之駕駛人，並稱證人乙○○係當日駕車之人，即自事發後相隔三、四
      月後，被告始改口稱其非當日之駕駛人，此顯與常情有違，蓋被告既未有特殊
      情形無法表示其意見，縱令查獲當時無法陳述，豈可能於數月間均未能提出其
      非當時駕駛人之供述？
（二）況被告於九十一年一月二十三日晚上九時許，在新竹縣警察局竹北分局六家派
      出所製作筆錄時，警員告知現在是夜間九時，是否同意接受訊問，因被告甲○○不同意，始延至翌日上午九時五分製作，而當日訊問時，被告對於查獲時、
      地及酒精測試濃度均未曾爭執，又於同日下午五時三十五分許，經移送至臺灣
      新竹地方法院檢察署，於同日下午六時五分許經檢察官訊問：「（發生車禍與
      你的酒醉駕車有無關係？）答：有。」亦對其酒醉駕車之犯行坦承不諱，有偵
      訊筆錄在卷可參，均並未辯稱非其駕車，參以被告當時既已飲酒，且有醉意，
      而少量飲酒會使人精神放鬆，易於吐露真意，故飲酒後若非其所為之事項，常
      人當極力爭執，不可能任令他人予以曲解意思，被告既於酒精測試單及訊問筆
      錄上均正常簽署其姓名，顯然當時之訊問或簽名應均未有違反其意願之情形，
      足徵被告於偵查中之供述係屬實在，則其事後翻異前詞，辯稱並非其駕車云云
      ，實難採信。
（三）(1)據證人乙○○於本院九十一年六月十七日訊問時證述：「（問：九十一年一
        月二十三日晚上八時三十分許，你在何處？）答：我在駕駛座旁的位子講電
        話。（問：被告會開車否？）答：甲○○會開車，五Ｐ─０九四一號的車子
        是我的。（問：當時車號五Ｐ─０九四一號之自小客車係何人所駕駛？）答
        ：是甲○○開的。（問：在那邊撞到溫玉椒的車？）答：在極品羊肉爐店外
        面碰到的。」等語在卷。
      (2)復據證人溫玉椒即極品碳燒羊肉爐店之老闆娘在本院同日訊問時證稱：「（
        問：妳的車牌號碼ＬＷ─七五二六號車輛被撞時，人在何處？）答：當時客
        人很多，我在店內。（問：當時吳、詹兩人的意識如何？）答：甲○○當時
        已喝醉了，乙○○也在店裡喝酒，但沒這麼醉。（問：妳當時看到駕駛人是
        誰？）答：我當時沒有看到駕駛人是誰，但我出去看到乙○○從駕駛座下來
        。（問：當時是誰去報警處理的？）答：警察到現場時，甲○○一直亂。（
        問：你在六家派出所所作之警訊筆錄是否實在？（提示並告以要旨）答：其
        實我根本不知道是誰撞到我的車。」
      (3)再經證人丙○○即新竹縣警察局竹北分局六家派出所警員於本院九十一年十
        月三十日訊問時則具結證言：「（問：【提示本件道路交通事故調查報告表
        】有何意見？）答：本件交通事故是我到場處理，因我們接獲報案說有人酒
        後肇事，肇事者是甲○○，因為羊肉爐店的老闆娘溫玉椒說撞到她車子的人
        就是甲○○。但我們到場時甲○○並沒有在駕駛座上，但我們在現場測量時
        ，甲○○又坐上車牌號碼五Ｐ─０九四一號車子開車，開了約二、三十公尺
        ，被我們攔下，這點我記得非常清楚。我與甲○○無任何仇恨，我不會陷害
        他。（問：當初是否另對在場其他人做酒測？）答：因為當初羊肉爐老闆娘
        跟我們說是甲○○肇事，所以才沒有對其他人做酒測。：：第一階段我到現
        場時，甲○○確實不在車上，但後來我們在丈量時，甲○○真的有上車並開
        了二、三十公尺，且被告當時精神已處於耗弱狀態，如何會記得當時之情形
        。」等情綦詳。
      (4)證人乙○○固坦承車牌號碼五Ｐ─０九四一號之自小客車為其所有，惟肇事
        時係由被告駕駛，且由前開證人丙○○之所述，於警員在現場測量時，被告
        復坐上駕駛座開車，開了約二、三十公尺始被攔下之情以觀，被告對於車牌
        號碼五Ｐ─０九四一號的車子操控應係相當熟悉，所辯不會開車之情云云，
        顯難置信；又按之常理，執勤警員與被告或證人乙○○均不相識，亦無仇怨
        ，當時二人既均有飲酒，依勤務之執行而言，絕不可能於被告否認係駕駛之
        情形下，仍僅對被告為酒精測試，足見當時應係被告駕車，警員始僅對被告
        實施酒精測試甚明，證人丙○○之證詞堪以採信。至證人溫玉椒於警訊初訊
        時指證係被告甲○○駕駛，於本院訊問時復翻異前詞，惟其既未於當時在場
        ，且依其證詞，亦無法做為有利被告之認定，附此說明。
（四）綜上所述，被告前開所辯尚非可採。且被告於為警查獲時所當場測得其呼氣之
      酒精濃度，高達每公升含０‧八五毫克之濃度，有酒精濃度測試報告單、刑法
      第一百八十五條之三案件測試觀察紀錄表、道路交通事故調查報告表及新竹縣
      警察局舉發違反道路交通管理事件通知單各一紙、現場照片四幀附卷可稽，是
      被告前開所辯，無非事後卸責之詞，不足採信。本件事證明確，被告犯行堪以
      認定，應依法論科。
三、核被告甲○○所為，係犯刑法第一百八十五條之三之服用酒類不能安全駕駛動力
    交通工具而駕駛罪。原審以被告所犯罪證明確，援引適用刑法第一百八十五條之
    三、第四十二條第二項，罰金罰鍰提高標準條例第二條，量處罰金二萬元，如易
    服勞役以三百元折算一日，核其認事用法，俱無違誤，量刑亦稱允洽。被告上訴
    意旨，否認其酒後駕車之犯行，顯無理由，應予駁回。
據上論斷，應依刑事訴訟法第四百五十五條之一第一項、第三項、第三百七十三條、
第三百六十八條，判決如主文。
本案經檢察官邱朝智到庭執行職務。
中      華      民      國    九十二    年      四      月     十六     日
                臺灣新竹地方法院刑事第一庭
                                    審判長法官  賴  淑  敏
                                          法官  遲  中  慧
                                          法官  林  秋  宜
右正本證明與原本無異。
不得上訴。
                                        書記官  鄒  茂  瑜
中      華      民      國    九十二    年      四      月     十六     日
附錄本案論罪科刑實體法條全文：
刑法第一百八十五條之三
服用毒品、麻醉藥品、酒類或其他相類之物，不能安全駕駛動力交通工具而駕駛者，
處一年以下有期徒刑、拘役或三萬元以下罰金。


司法院資訊處製作；財團法人民間司法改革基金會備份。
